【裁判字號】    92,小上,37
【裁判日期】    920617
【裁判案由】    清償債務
【裁判全文】
臺灣板橋地方法院民事裁定  九十二年度小上字第三七號
    上  訴  人  甲○○○
                乙○○
                丙○○
                丁○○
    被上訴人    內政部營建署
    法定代理人  柯鄉黨
    訴訟代理人  林進益
                呂銀海
右當事人間請求清償債務事件，上訴人對於中華民國八十九年三月十一日本院三重簡
易庭八十八年度重小字第八八九號第一審判決提起上訴，本院裁定如左：
    主  文
上訴駁回。
第二審訴訟費用新台幣柒佰玖拾伍元由上訴人負擔。
    理  由
一、小額訴訟程序第四百三十六條之二十五的規定，小額訴訟程序之上訴人，於上訴
    二審（即法律審）時，應以判決違背法令為據，同時上訴狀應載明原判決所違背
    之法令內容及具體內容；及依訴訟資料可認為原判決有違背法令之具體事實。從
    而，該當事人以該小額訴訟之原判決有違背法令而提起上訴時，其上訴狀理由就
    上開內容應有具體之指摘，並揭示該法規之條項及具體內容，如係成文法以外之
    法則，倘為司法院之解釋或判例，則應揭示該判解之字號及內容，如係該民事訴
    訟法第四百六十九條所規定之各款事由，則應揭示合於該條款的事實。否則其上
    訴狀理由如未依此項方法表明者，即難認為已對該原審判決之違背法令有具體之
    指摘。否則上訴人僅就原審取捨證據任加指摘，並未具體指摘原判決違背何等法
    規，其上訴難謂合法，此並有最高法院七十一年台上字第三一四號判例足憑。又
    小額訴訟程序，當事人於第二審程序不得提出新攻擊防禦方法，同法第四百三十
    六條之二十八亦定有明文。
二、本件上訴人係對於小額訴訟之第一審判決提起上訴，核其上訴理由狀稱：本件消
    費借貸契約係陳志雄（即被繼承人）遭建商矇騙，陳志雄從未有此借貸行為獲利
    ，陳志雄係借貸之人頭，亦為被害人，所以貸款銀行所發之存證信函從未寄給建
    商，而上訴人亦從未接獲任何通知，卻需負擔高額利息及違約金，上訴人並無違
    約之故意云云。
三、經查：
（一）當事人主張之事實，經他造於準備書狀內或言詞辯論時或在受命推事、受託推
      事前自認者，無庸舉證。當事人對於他造主張之事實，於言詞辯論時不爭執者
      ，視同自認。民事訴訟法第二百七十九條第一項、第二百八十條第一項定有明
      文。
（二）上訴人於原審審理時，經法官提示興建國民住宅貸款借據時（以下簡稱系爭借
      據），自認「是我先生（即陳志雄）的名字沒有錯」等語（參見原審卷第五十
      五頁），又陳志雄於五十九年五月十八日與被上訴人訂立系爭借據後，並自五
      十九年八月七日起六十八年七月六日持續繳納利息九年有餘，有被上訴人於原
      審提出之台灣土地銀行三重分行興建國民住宅貸款帳卡一紙在卷可按（參見原
      審卷第十一頁至第十四頁），且為上訴人所不爭執，視為自認，應認為真實。
      準此，原審認定上訴人之被繼承人陳志雄與被上訴人成立消費借貸關係，上訴
      人為陳志雄之繼承人，依據民法第一千一百四十八條前段、第一千一百五十三
      條第一項繼承人承受被繼承人一切權利義務，並對於被繼承人之債務負連帶責
      任之規定，為上訴人敗訴之判決，核無適用法則不當之情事。至於上訴人於上
      訴理由狀提出被繼承人陳志雄遭建商矇騙之抗辯，係屬提出新攻擊防禦方法，
      揆諸前開規定，當事人不得小額訴訟第二審程序提出。此外，上訴人並未具體
      指出原審判決尚有如何違背法令情事，更未指明原審判決所違反之法令條項或
      其內容以及依訴訟資料有何判決違背法令之具體事實，參諸前開說明，自不得
      謂已合法表明上訴理由，從而本件上訴，顯難認為合法，應予駁回。
四、第二審訴訟費用之負擔：經查本件上訴費用為新台幣（下同）三百八十七元，郵
    資為四百零八元，合計為七百九十五元，應由上訴人負擔，爰確定如主文第二項
    所示。
五、據上論結，本件上訴為不合法，依民事訴訟法第四百三十六條之三十二第二項、
    第四百三十六條之一九第一項、第四百四十四條第一項前段、第九十五條、第七
    十八條，裁定如主文。
中      華      民      國    九十二    年      六      月     十七     日
                                    臺灣板橋地方法院民事第三庭
~B審判長法官  黃麟倫
~B法      官  陳麗玲
~B法      官  徐玉玲
右為正本係照原本作成
如對本裁定抗告須於裁定送達後十日內向本院提出抗告狀
中      華      民      國    九十二    年      六      月     十七     日
~B法院書記官  朱家惠


司法院資訊處製作；財團法人民間司法改革基金會備份。
